臺灣新北地方法院民事裁定
111年度訴字第2085號
原      告  黃文鴻  

被      告  姜信吉  

上列當事人間請求遷讓房屋等事件，本院裁定如下：
    主  文
原告應於裁定送達後五日內補繳裁判費用新臺幣柒萬肆仟零陸拾
貳元，逾期不補正，即駁回起訴。
    理  由
一、按訴訟標的之價額，由法院核定；核定訴訟標的之價額，以
    起訴時之交易價額為準，無交易價額者，以原告就訴訟標的
    所有之利益為準；以一訴主張數項標的者，其價額合併計算
    之；以一訴附帶請求其孳息、損害賠償、違約金或費用者，
    不併算其價額，民事訴訟法第77條之1第1項、第2項、第77
    條之2第1項前段、第2項分別定有明文。次按房屋及土地為
    各別之不動產，各得單獨為交易之標的，故房屋所有人對無
    權占有人請求遷讓交還房屋之訴，應以房屋起訴時之交易價
    額，核定其訴訟標的之價額，不得併將房屋坐落土地之價額
    計算在內。
二、經查，原告起訴聲明為：㈠被告應將坐落於新北市○○區○○街0
    00號之房屋全部遷讓返還原告，及給付租金新臺幣（下同）
    16萬2400元。㈡違約賠償（五個月租金，依合約）29萬元。
    核其聲明第一項之訴訟標的價額應以系爭房屋起訴時之交易
    價額定之。經本院依職權查詢內政部不動產交易實價查詢服
    務網最新鄰近房地交易價格約為每平方公尺14萬5000元，而
    系爭房屋面積原告陳報為38坪，有本院公務電話紀錄在卷可
    參，則系爭房屋含土地之交易價額共約1821萬4958元（計算
    式：38坪×3.3058×145,000元/㎡＝18,214,958元）。復依財政
    部「110年度個人出售房屋未申報或已申報而未能提出證明
    文件之財產交易所得標準」計算，系爭房屋之評定現值占38
    ％，即692萬1684元（計算式：18,214,958元×38％＝6,921,684
    元，元以下四捨五入），是訴之聲明第一項部分之訴訟標的
    價額核定為692萬1684元；至原告另依兩造間房屋租賃契約
    書之租金及違約金請求權，請求被告給付租約終止前已發生
    之欠租16萬2400元及違約金29萬元，共計45萬2400元，與其
    依民法第455條規定請求被告遷讓返還系爭房屋，二者訴訟
    標的並不相同，亦非同時存在，自無主從關係，該租金及違
    約金請求非返還系爭房屋之附帶請求，自應併算其價額。是
    本件訴訟標的價額，應核定為737萬4084元（計算式：6,921
    ,684元＋452,400元＝7,374,084元），應徵第一審裁判費7萬4
    062元。茲依民事訴訟法第249條第1項但書之規定，限原告
    於收受本裁定送達5日內補繳，逾期不繳，即駁回其訴，特
    此裁定。
中　　華　　民　　國　　111 　年　　8 　　月　　31　　日
                  民事第五庭    法　官　曹惠玲
以上正本係照原本作成。
如不服本裁定關於核定訴訟標的價額部分，應於送達後10日內向
本院提出抗告狀，並繳納抗告費新臺幣1,000 元；其餘關於命補
繳裁判費部分，不得抗告。
中　　華　　民　　國　　111 　年　　8 　　月　　31　　日
                                書記官  董怡彤